# 关于可辨认资产的理解

提问人：surring 时间：2015-10-30 13:50:29
各位老师，请教个问题，我对于可辨认资产的概念不是非常理解，是不是说资产按照是否可以辨认，分为可辨认资产和不可辨认资产，准则中关于是否为可辨认资产，规定了两个条件，满足其一即可，分别是： 1 、能够从企业中分离或者划分出来，并能单独用于出售或转让等，而不需要同时处置在同一活力活动中的其他资产 2 、产生于合同性权利或其他法定权利，无论这些权利是否可以从企业或其他权利和义务中转移或者分离。 问题一：那递延所得税资产是不是不算可辨认资产吗？长期待摊费用是不是也不算？ 问题二：关于前述准则中的第二个标准，在实务中指的是什么样的业务呢？可否举个例子？ 感谢各位！

回答人：chenyiwei
1 、你的理解基本是合理的。实务操作中一般认为商誉是不可辨认资产，除了商誉以外的其他资产均为可辨认资产，即满足其他相关会计准则规定的各该项资产的定义和确认条件的资产项目。 2 、例如，某个企业法人拥有的不可转让的特许资质，该资质是不能独立于其法人资格和其他资产而单独转让的，但在非同一控制下企业合并中，仍然认为被购买方所拥有的特许资质满足可辨认性标准，需对其单独识别和计量，并确认为单独的无形资产。